【裁判字號】    97,訴,1101
【裁判日期】    970822
【裁判案由】    毒品危害防制條例
【裁判全文】
臺灣基隆地方法院刑事判決              97年度訴字第1101號
公  訴  人  臺灣基隆地方法院檢察署檢察官
被      告  乙○○
上列被告因毒品危害防制條例案件，經檢察官提起公訴（97 年
度毒偵字第1346、1401號），於準備程序進行中，被告就被訴事
實為有罪之陳述，本院合議庭乃裁定由受命法官依簡式審判程序
獨任進行審理，並判決如下：
    主  文
乙○○犯附表編號(1)至(2)施用第一級毒品罪，均累犯，各處如附
表編號(1)至(2)「科刑」欄所示之刑；又犯附表編號(1)至(2)施用第
二級毒品罪，均累犯，各處如附表編號(1)至(2)「科刑」欄所示之
刑。應執行有期徒刑壹年陸月。
    事  實
一、乙○○前因施用第二級毒品案件，先後經本院2 次裁定觀察
    、勒戒後，均認無繼續施用毒品之傾向，分別於民國87年11
    月25日、88年2月6日釋放出所，並由臺灣基隆地方法院檢察
    署檢察官分別於87年11月23日、88年2月8日，以87年度偵字
    第5177號、88年度偵字第369 號為不起訴處分確定。嗣再因
    施用第二級毒品案件，經本院裁定送強制戒治，於90年5 月
    24日因停止其處分出監，並付保護管束，於90年11月10日管
    束期滿執行完畢，另經本院於89年4月18日，以89 年度基簡
    字第352號判決判處有期徒刑6月確定，於91年6月24 日易科
    罰金執行完畢；再因施用第二級毒品案件，經臺灣高等法院
    於90年12月12日以90年度上易字第3938號判決判處有期徒刑
    7 月確定；復再因施用毒品案件，經本院裁定令入戒治處所
    戒治（93年1月9日因法律修正停止戒治），其因該次施用毒
    品罪，亦經本院於93年2月27日以92年度易字第274號判決判
    處有期徒刑7月確定，於94年6月8 日縮刑期滿執行完畢；又
    因施用第一級及第二級毒品案件，經臺灣宜蘭地方法院於94
    年5月19日以94年度訴字第177號判決分別判處有期徒刑8 月
    、4月，應執行有期徒刑10 月確定；又因持有第一級毒品案
    件，經本院於95年5月22日以95年度基簡字第364號判決判處
    有期徒刑3月確定，上開二案接續執行，於96年2月4 日縮刑
    期滿執行完畢。
二、詎顏思盈猶不知戒斷毒癮，復基於分別施用第一級毒品海洛
    因及第二級毒品甲基安非他命之犯意，於附表所示之時間、
    地點，以附表所示之方式，分別施用第一級毒品海洛因及第
    二級毒品甲基安非他命各2 次，嗣為警於附表所示之時間、
    地點查獲，並經顏思盈同意採驗尿液結果，分別呈如附表所
    示之毒品代謝物陽性反應。
三、案經基隆市警察局第二、三分局移送臺灣基隆地方法院檢察
    署檢察官偵查起訴。
    理  由
壹、程序事項：
    本件被告顏思盈所犯者非為死刑、無期徒刑、最輕本刑為3
    年以上有期徒刑之罪或高等法院管轄第一審案件，其於準備
    程序進行中，先就被訴事實為有罪之陳述，經告知其簡式審
    判程序之旨，並聽取公訴人、被告之意見後，本院依刑事訴
    訟法第273條之1第1 項之規定，裁定由受命法官獨任進行簡
    式審判程序，合先敘明。
貳、認定事實所依據之證據及理由：
    (一)被告自白：
      被告於本院審理中自白其於附表所示之時間、地點分別施
      用第一級毒品海洛因及第二級毒品甲基安他命各2 次之犯
      行事實，其任意自白核與下列事證相符，應堪採為證據。
    (二)尿液檢驗結果：
      台灣檢驗科技股份有限公司濫用藥物尿液檢驗報告2紙（
      分附於97年度毒偵字第1346號偵查卷第10頁、97年度毒偵
      字第1401號偵查卷第7 頁），足證經被告同意採集其尿液
      送驗結果，分別呈如附表所示之毒品代謝物陽性反應。
    (三)臺灣高等法院被告全國前案紀錄表附卷可參，足證被告確
      有如事實欄所載之觀察勒戒及徒刑之執行等情形。
    (四)上開補強證據已足資擔保被告於本院審理時所為之上開任
      意性自白具有相當程度之真實性，而得使本院確信被告前
      述自白之犯罪事實確屬真實，從而依刑事訴訟法第156 條
      第1 項「被告之自白，非出於強暴、脅迫、利誘、詐欺、
      疲勞訊問、違法羈押或其他不正之方法，且與事實相符者
      ，得為證據。」及第2項「被告或共犯之自白，不得作為
      有罪判決之唯一證據，仍應調查其他必要之證據，以察其
      是否與事實相符。」規定，本院自得依被告前述自白及各
      該補強證據認定被告確有為施用第一級毒品海洛因及第二
      級毒品甲基安非他命各2 次之犯行。本件事證明確，被告
      之犯行堪以認定。
三、論罪及科刑之理由：
  (一)查海洛因、甲基安非他命係毒品危害防制條例所列管之第一
    級及第二級毒品，此為該條例第2條第2項第1款及第2款所明
    定。核被告所為，係分別犯毒品危害防制條例第10條第1 項
    之施用第一級毒品罪及同條例第10條第2 項之施用第二級毒
    品罪。被告各次持有第一級及第二級毒品以供其各次施用，
    其持有之低度行為應為其施用之高度行為所吸收，均不另論
    罪。又被告多次施用毒品之行為，均係為滿足各該次之毒癮
    ，於滿足毒癮後，該次行為即已完成，是各次均為各自獨立
    之行為，各具獨立性，其前後次施用毒品行為間，自無密切
    不可分之關係，各自獨立構成同一施用毒品罪責，且被告施
    用第一級毒品及施用第二級毒品之犯意各別、行為互殊，應
    予分論併罰。
  (二)被告曾有如前所述之犯罪科刑及刑之執行情形，此有臺灣高
    等法院被告全國前案紀錄表可稽，其於有期徒刑執行完畢後
    ，5 年內故意再犯本件最重本刑有期徒刑之罪，均構成為累
    犯，均應依刑法第47條第1 項規定論以累犯，並依法加重其
    刑。
  (三)爰審酌立法院於86年10月30 日三讀通過於87年5月20日公布
    ，同年月22日生效之毒品危害防制條例，該條例對於施用毒
    品之被告改以治療、矯治為目的，非重在處罰，是被告違反
    本罪實係基於「病患性」行為，而對他人甚少損害，然被告
    前曾因施用毒品，經送觀察、勒戒及判決執行，有上開前案
    紀錄表為憑，素行非佳，經警查獲後仍未戒絕，如前次輕度
    量刑就被告言已無法收矯治之效在衡量被告其餘犯罪之動機
    、目的、犯罪時所受之刺激、犯罪之手段、犯人之生活狀況
    、品行、智識程度、犯罪所生之危險或損害、犯罪後坦承犯
    行之態度等一切情狀，分別判處如附表所示之刑，並依刑法
    第51條第5款規定，定其應執行之刑。
四、據上論斷，應依刑事訴訟法第273條之1第1項、第299條第1
    項前段，毒品危害防制條例第10條第1項、第2項、第23條第
    2項，刑法第11條前段、第47項第1項、第51條第5 款，判決
    如主文。
本案經檢察官甲○○到庭執行職務。
中    華    民    國    97    年    8    月    22     日
                  刑事第三庭法    官  林淑鳳
以上正本證明與原本無異。
對於本件判決如有不服，應於收受送達後10日內，向本院提出上
訴書狀，上訴於臺灣高等法院，並按他造當事人之人數附具繕本
。
中    華    民    國    97    年    8     月    25    日
                            書 記 官  王靜敏
附錄論罪法條：
毒品危害防制條例第10條第1項、第2項
施用第一級毒品者，處6月以上5年以下有期徒刑。
施用第二級毒品者，處 3 年以下有期徒刑。
附表
┌──┬────┬─────┬──────┬────┬─────┐
│編號│犯罪時間│ 查獲時間 │ 施用方式   │查扣物品│ 罪   名  │
│ 及 │   及   │    及    │            │   及   │    及    │
│案號│犯罪地點│ 地    點 │            │驗尿報告│ 科   刑  │
├──┼────┼─────┼──────┼────┼─────┤
│(1)  │97年4 月│97年4月16 │海洛因：以射│尿液呈安│施用第一級│
│97年│15日晚間│日13時30分│針筒注射血管│非他命、│毒品，累犯│
│度毒│某時許  │          │方式施用。  │甲基安非│，處有期徒│
│偵字│        │          │            │他命、嗎│刑柒月。  │
│第13│        │          │            │啡陽性反│          │
│46號│基隆市中│基隆市七堵│安非他命：以│應。（詳│施用第二級│
│    │正區正濱│區○○○路│玻璃球吸食器│97年度毒│毒品，累犯│
│    │路26巷31│180 號前，│燒烤方式施用│偵字第13│，處有期徒│
│    │號      │因查獲其為│。          │46號偵查│刑月。  │
│    │        │毒品列管人│            │卷第10頁│          │
│    │        │口通知到場│            │）      │          │
│    │        │採驗尿液  │            │        │          │
├──┼────┼─────┼──────┼────┼─────┤
│(2)  │97年4 月│97年4月20 │海洛因：同上│尿液呈甲│施用第一級│
│97年│19日晚間│日15時許  │方式。      │基安非他│毒品，累犯│
│毒偵│某時許  │          │            │命、嗎啡│，處有期徒│
│字第│        │          │            │、可待因│刑柒月。  │
│1401│同上住處│毒品調驗人│安非他命：同│陽性反應│          │
│號  │        │口，經警通│上方式      │。（詳97│施用第二級│
│    │        │知到場採驗│            │年度毒偵│毒品，累犯│
│    │        │尿液      │            │字第1401│，處有期徒│
│    │        │          │            │號偵查卷│刑月。  │
│    │        │          │            │第7頁） │          │
└──┴────┴─────┴──────┴────┴─────┘


司法院資訊處製作；財團法人民間司法改革基金會備份。
